【裁判字號】    95,抗,725
【裁判日期】    950927
【裁判案由】    聲請撤銷緩刑
【裁判全文】
臺灣高等法院刑事裁定                   95年度抗字第725號
抗  告  人  台灣桃園地方法院檢察署檢察官
被      告  甲○○
                      號2樓
上列抗告人因聲請撤銷緩刑案件，不服臺灣桃園地方法院中華民
國95年7月28日裁定（95年度撤緩字第78號），提起抗告，本院
裁定如下：
    主  文
原裁定撤銷。發回台灣桃園地方法院。
    理  由
一、本件聲請意旨略以：受刑人甲○○前因竊盜案件，經本院以
    九十三年度上易字第二一三五號（偵查案號：九十三年度偵
    字第一０九六七號）判處有期徒刑六月，如易科罰金，以三
    百元折算一日，並諭知緩刑三年，於民國九十四年三月二十
    二日確定在案。乃於緩刑期內即九十四年三月二十八日更犯
    妨害公務罪，經台灣桃園地方法院於九十四年十二月三十日
    以九十四年度桃簡字第二０一０號判處有期徒刑三月，如易
    科罰金，以三百元折算一日，並於九十五年二月六日確定，
    因而聲請依刑法第七十五條第一項第一款之規定，撤銷其緩
    刑之宣告等語。
二、按刑法關於撤銷緩刑宣告之規定，業於九十四年二月二日經
    總統以華總一義字第０九四０００一四九０一號令修正公布
    ，並自九十五年七月一日起生效施行。又刑法施行法第六條
    之一規定：「於中華民國九十四年一月七日刑法修正施行前
    ，受緩刑之宣告，九十四年一月七日修正刑法施行後，仍在
    緩刑期內者，適用九十四年一月七日修正施行之刑法第七十
    五條、第七十五條之一及第七十六條規定」。本件受刑人甲
    ○○因竊盜案件，前經本院以九十三年度上易字第二一三五
    號判處有期徒刑六月，如易科罰金，以三百元折算一日，緩
    刑三年，於九十四年三月二十二日確定，有前開刑事判決以
    及本全國刑案資料查註表各一件附卷可稽，則受刑人既在刑
    法修正施行前受上述緩刑宣告確定，且於修正刑法施行後，
    現仍在緩刑期間內，依刑法施行法第六條之一規定，即應適
    用修正後刑法關於撤銷緩刑宣告之規定。次按修正後刑法第
    七十五條第一項規定：「受緩刑之宣告，而有下列情形之一
    者，撤銷其宣告：一、緩刑期內因故意犯他罪，而在緩刑期
    內受不得易科罰金之有期徒刑以上刑之宣告確定者。二、緩
    刑前因故意犯他罪，而在緩刑期內受不得易科罰金之有期徒
    刑以上刑之宣告確定者」。本件受刑人於前述緩刑期間內即
    九十四年三月二十八日故意犯妨害公務罪，嗣經台灣桃園地
    方法院於九十四年十二月三十日以九十四年度桃簡字第二０
    一０號判處有期徒刑三月，如易科罰金，以三百元折算一日
    ，並於九十五年二月六日確定，有上揭刑事簡易判決在卷足
    憑，該罪法定刑為六月以下有期徒刑之罪，依刑法第四十一
    條第一項規定，得易科罰金。顯與前開刑法第七十五條第一
    項第二款規定之要件有間，原審因而駁回聲請人之聲請，與
    法本無不合。
三、惟按「前條 (科刑)之判決，得就起訴之犯罪事實，變更檢
    察官所引應適用之法條」，刑事訴訟法第三百條定有明文。
    此一規定，於聲請案件並無排除規定，自應一體適用。是法
    院於聲請事實同一之範圍內，自得變更檢察官所引應適用之
    法條，以期正確適用法律。本件，檢察官聲請之基本事實為
    ：受刑人於緩刑期間內再犯妨害公務罪，經判處有期徒刑三
    月確定。此一事實不符修正後刑法第七十五條第一項第一款
    之要件，已如上述。然修正後刑法第七十五條之一第一項另
    規定：「受緩刑之宣告而有下列情形之一，足認原宣告之緩
    刑難收其預期效果，而有執行刑罰之必要者，得撤銷其宣告
    ：----二、緩刑期內因故意犯他罪，而在緩刑期內受得易科
    罰金之有期徒刑、拘役或罰金之宣告確定者」，聲請事實與
    修正後刑法第七十五條之一第一項第二款之規定之要件相符
    ，則受刑人是否有『足認原宣告之緩刑難收其預期效果』之
    情事，而得撤銷緩刑之宣告，容有進一步調查之必要，原審
    漏未審酌及此，逕予駁回聲請人之聲請，即有未洽，抗告意
    旨執此指摘原裁定不當，為有理由，自應由本院將原裁定撤
    銷，發回原法院詳加調查，另為妥適之裁定。
四、據上論斷，應依刑事訴訟法第四百十三條前段，裁定如主文
    。
中    華    民    國    95    年    9     月    27    日
                  刑事第五庭審判長法  官  吳  敦
                                  法  官  吳啟民
                                  法  官  陳世宗
以上正本證明與原本無異。
不得再抗告。
                                  書記官  丁淑蘭
中    華    民    國    95    年    9     月    28    日


司法院資訊處製作；財團法人民間司法改革基金會備份。
